【裁判字號】    97,易,772
【裁判日期】    971225
【裁判案由】    竊盜
【裁判全文】
臺灣基隆地方法院刑事判決               97年度易字第772號
公  訴  人  臺灣基隆地方法院檢察署檢察官
被      告  乙○○
            丙○○
                    （現另案於臺灣基隆監獄執行中）
上列被告因竊盜案件，經檢察官提起公訴（97年度偵字第4790號
），本院判決如下：
    主  文
乙○○共同竊盜，處有期徒刑月，如易科罰金，以新台幣壹仟
元折算壹日。
丙○○共同竊盜，累犯，處有期徒刑伍月，如易科罰金，以新台
幣壹仟元折算壹日。
    事  實
一、丙○○前因施用第二級毒品案件，經本院以94年度易字第28
    號判決判處有期徒刑7 月確定；又因違反毒品危害防制條例
    案件，經本院以94年度訴字第892 號判決判處有期徒刑8 月
    、6 月，應執行有期徒刑1 年確定，復因偽造文書案件，經
    本院以95年度基簡字第6 號判決判處有期徒刑3 月確定，再
    由本院依據中華民國96年罪犯減刑條例之規定，就94年度訴
    字第892 號及95年度基簡字第6 號判決所科之刑，以96年度
    聲減字第241 號裁定分別減刑，並定應執行有期徒刑7 月，
    與前開94年度易字第28號判決所科之刑接續執行，於民國96
    年7 月16日因縮刑期滿執行完畢。
二、乙○○係位於基隆市○○路358 號之臺灣自來水公司安樂淨
    水廠之臨時雇工（職務內容未包括保管看守淨水廠內財物）
    ，於97年10月13日晚間，獨自在淨水廠內操作淨水機器時，
    見淨水廠內放置裸銅線1 批，遂以電話聯絡丙○○，二人遂
    基於意圖為自己不法所有之犯意聯絡，由丙○○於97年10月
    14日凌晨1 時許，駕駛不知情之兄陳育彬所有車號0832-RK
    號自小貨車，前往安樂淨水廠，與乙○○合力徒手將前開裸
    銅線搬運至上開貨車之車斗內，竊得裸銅線221 公斤，二人
    為圖於天亮後，出售竊得之裸銅線牟利，丙○○即先行駕駛
    該車前往基隆市○○路章魚游泳池旁等候天亮，嗣丙○○於
    同日上午6 時40分許，在基隆市○○路旁，經巡邏警員察覺
    有異而查獲。
三、案經基隆市警察局第四分局報請臺灣基隆地方法院檢察署檢
    察官偵查起訴。
    理  由
甲、程序事項
    按刑法第320 條、第321 條之竊盜罪，經第二審判決者，不
    得上訴於第三審法院，刑事訴訟法第376 條第2 款定有明文
    。又除簡式審判程序、簡易程序及第376 條第1 款、第2 款
    所列之罪之案件外，第一審應行合議審判，96年3 月21日公
    布、同年月23日施行之刑事訴訟法第284 條之1 亦有明文。
    本件被告乙○○及丙○○均係犯刑法第320 條第1 項之竊盜
    罪（詳後述），依上開規定得行獨任審判，核先敘明。
乙、實體事項
壹、證據能力方面
一、按被告以外之人於偵查中向檢察官所為之陳述，除顯有不可
    信之情況者外，得為證據，刑事訴訟法第159 條之1 第2項
    定有明文。經查，證人即安樂淨水廠職員丁○○於偵查中向
    檢察官所為之陳述，業經具結，且自筆錄內容觀之，並無不
    正取供之情事，而無顯不可信之情況，依上開規定，自有證
    據能力。
二、次按被告以外之人於審判外之言詞或書面陳述，除法律有規
    定者外，不得作為證據；又被告以外之人於審判外之陳述，
    雖不符合刑事訴訟法第159 條之1 至第159 條之4 之規定，
    而經當事人於審判程序同意作為證據，法院審酌該言詞陳述
    或書面陳述作成時之情況，認為適當者，亦得為證據，而當
    事人、代理人或辯護人於法院調查證據時，知有上開不得為
    證據之情形，而未於言詞辯論終結前聲明異議者，視有前項
    之同意，刑事訴訟法第159 條第1 項及第159 條之5 分別定
    有明文。本件證人丁○○及同案被告丙○○、乙○○於警詢
    中所為之陳述，雖為被告乙○○、丙○○本人以外之人於審
    判外之言詞陳述，然經本院於審判程序提示予被告乙○○、
    丙○○並告以要旨，經被告乙○○、丙○○表示無意見，且
    未聲明異議，又本院審酌上開證人警詢筆錄之記載，並無不
    正取供之情事，且證人於警詢時並無具結之可能，故就此等
    審判外言詞陳述作成時之情況，應認為適當，依前揭法條意
    旨，得援為本案證據。
貳、事實認定方面
    上開事實，業據被告乙○○及丙○○於本院審理時坦承不諱
    ，並經證人丁○○於警詢及偵查中證述明確，復有贓物認領
    保管單及現場照片在卷供參，足認被告乙○○及丙○○之自
    白與事實相符，被告乙○○及丙○○之犯行均堪認定。
、法律適用方面
一、核被告所為，均係犯刑法第320 條第1 項之竊盜罪。
二、被告乙○○及丙○○就上開犯行，互有犯意聯絡及行為分擔
    ，應論以共同正犯。
三、被告丙○○曾受如事實欄所載之徒刑執行完畢，此有臺灣高
    等法院被告前案紀錄表在卷可參，其受徒刑之執行完畢，再
    為本件竊盜犯行，係於5 年以內故意再犯有期徒刑以上之罪
    ，為累犯，應依刑法第47條第1 項之規定加重其刑。
四、爰審酌被告乙○○及丙○○均正值壯年，不思循正當途徑獲
    取所需，竟竊取他人物品，法治觀念已有嚴重偏差，又被告
    乙○○與丙○○於偵查中固曾否認犯行，惟其等於本院審理
    時均已坦承犯行不諱，犯後態度尚屬良好，又被告乙○○前
    無犯罪紀錄等一切情狀，認檢察官就被告乙○○及丙○○所
    為本件犯行，分別具體求處有期徒刑4 月及6 月，尚屬過重
    ，而分別量處如主文所示之刑，並均諭知易科罰金之折算標
    準。
據上論斷，應依刑法第284 條之1 、第299 條第1 項前段，刑法
第28條、第320 條第1 項、第47條第1 項、第41條第1 項前段，
刑法施行法第1 條之1 ，判決如主文。
本案經檢察官甲○○到庭執行職務。
中    華    民    國    97    年    12    月    25    日
                  刑事第二庭法    官  邰婉玲
以上正本證明與原本無異。
如不服本判決應於收受送達後10日內向本院提出上訴書狀，並應
敘述具體理由；其未敘述上訴理由者，應於上訴期間屆滿後20日
內向本院補提理由書（均須按他造當事人之人數附繕本）「切勿
逕送上級法院」。
中    華    民    國    97    年    12    月    25    日
                            書 記 官  彭筠凱
附錄所犯法條：
中華民國刑法第320條第1項
（普通竊盜罪）
意圖為自己或第三人不法之所有，而竊取他人之動產者，為竊盜
罪，處 5 年以下有期徒刑、拘役或 5 百元以下罰金。


司法院資訊處製作；財團法人民間司法改革基金會備份。
